臺灣高等法院臺中分院刑事裁定
110年度抗字第1105號
抗  告  人  
即  受刑人  廖柏豪




上列抗告人因聲請定應執行之刑案件，不服臺灣臺中地方法院中
華民國110年7月30日刑事裁定（110年度聲字第2695號）提起抗
告，本院裁定如下：
    主  文
原裁定撤銷。
甲○○犯如附表編號1至編號3、編號5至編號26所示各罪所處之刑
，應執行有期徒刑陸年拾月。
    理  由
一、原裁定意旨略以：抗告人即受刑人甲○○因犯如附表所示編號
    1至編號3、編號5至編號26所示各罪，經法院先後判處如附
    表編號1至編號3、編號5至編號26所示之刑，均經分別確定
    在案，茲檢察官聲請定其應執行之刑，審核認聲請為正當，
    爰定其應執行之刑有期徒刑28年等語。
二、本件抗告意旨略以：抗告人所犯如附表編號1至編號3、編號
    5至編號26所示之罪，均經判決確定在案，原裁定就上開25
    罪定應執行有期徒刑28年，雖未逾越刑法第51條第5款總合
    之限制，惟上揭25罪犯罪類型均為詐欺等罪，所侵犯者非具
    有不可替代性、不可回復性個人法益外，其犯罪行為態樣、
    手段及動機亦屬相似且犯罪期間密接，實應酌定較低之執行
    刑，原審所定執行刑實屬過重，且上開25罪均係抗告人於19
    歲時所犯，抗告人已知犯罪的可怕，請求撤銷原裁定，更為
    有利抗告人之裁定等語。
三、按裁判確定前犯數罪者，併合處罰之；數罪併罰，分別宣告
    其罪之刑，其宣告多數有期徒刑者，於各刑中之最長期以上
    ，各刑合併之刑期以下，定其刑期，但不得逾30年，刑法第
    50條第1項前段、第51條第5款定有明文。參其立法意旨，除
    在緩和多數有期徒刑合併執行所造成之苛酷外，更避免責任
    非難之重複，蓋有期徒刑之科處，不僅在懲罰犯罪行為，更
    重在矯治犯罪行為人、提升其規範意識，及回復社會對於法
    律規範之信賴，是應併合處罰之複數有期徒刑倘一律合併執
    行，將造成責任非難效果重複滿足、邊際效應遞減之不當效
    果，甚至有違責任原則，故採行加重單一刑主義，以期責罰
    相當，是法院就應併合處罰之數個有期徒刑宣告定其應執行
    刑時，不僅應遵守法律所定「以宣告各刑中之最長期為下限
    ，各刑合併之刑期為上限，但最長不得逾30年」之外部界限
    ，並應受法秩序理念規範之比例原則、平等原則、責罰相當
    原則、重複評價禁止原則等自由裁量權內部抽象價值要求界
    限之支配，以使輕重得宜，罰當其責，俾符合法律授與裁量
    權之目的，以區別數罪併罰與單純數罪之不同，兼顧刑罰衡
    平原則（最高法院100年度台抗字第440號刑事裁定意旨參照
    ）。再者，法院於酌定執行刑時，不得違反刑法第51條之規
    定，並應體察法律規範之目的，謹守法律內部性界限，以達
    刑罰經濟及恤刑之目的。法院依刑法第51條第5款定執行刑
    者，宜注意刑罰邊際效應隨刑期而遞減及行為人所生痛苦程
    度隨刑期而遞增之情形，並考量行為人復歸社會之可能性，
    妥適定執行刑。執行刑之酌定，並宜綜合考量行為人之人格
    及各罪間之關係；審酌各罪間之關係時，宜綜合考量數罪侵
    害法益之異同、對侵害法益之加重效應及時間、空間之密接
    程度，各罪間之獨立程度較高者，法院宜酌定較高之執行刑
    ，但仍宜注意維持輕重罪間刑罰體系之平衡，107年8月7日
    司法院院台廳刑一字第1070021860號函訂定並自即日生效之
    「刑事案件量刑及定執行刑參考要點」第22、23、24點規定
    可供參考。具體而言，於併合處罰，其執行刑之酌定，應視
    行為人所犯數罪之犯罪類型而定，倘行為人所犯數罪屬相同
    之犯罪類型者（如複數詐欺、施用或販賣毒品等），於併合
    處罰時，其責任非難重複之程度較高，應酌定較低之應執行
    刑；另行為人所犯數罪非惟犯罪類型相同，且其行為態樣、
    手段、動機均相似者，於併合處罰時，其責任非難重複之程
    度更高，應酌定更低之應執行刑。又按一裁判或數裁判各宣
    告數罪之刑，雖曾經分別定其執行刑，但再與其他裁判宣告
    之刑定其執行刑時，前定之執行刑當然失效，仍應以原各罪
    宣告之刑為基礎，定其執行刑。僅其更定之執行刑刑度，不
    得違反不利益變更禁止原則而已（最高法院110年度臺抗字
    第443號、109年度臺抗字第864號刑事裁定意旨及臺灣高等
    法院暨所屬法院107年法律座談會刑事類提案第6號研討結果
    參照），非謂更定執行刑之後裁判法院應以前定之執行刑為
    基礎而不得更為酌減，不可不辨。
四、經查：
　㈠抗告意旨並未就原裁定附表編號4經原審裁定駁回聲請部分予
    以指摘，應認僅就附表編號1至3、編號5至26定執行刑部分
    提起抗告，原裁定附表編號4部分即不在本件抗告範圍，先
    予敘明。
　㈡抗告人犯如附表編號1至3、編號5至26所示各罪，經臺灣臺中
    地方法院、臺灣南投地方法院、臺灣嘉義地方法院、臺灣彰
    化地方法院及本院先後判處如附表編號1至3、編號5至26所
    示之刑，且均分別確定在案，有如附表所示之判決與臺灣高
    等法院被告前案紀錄表各1份在卷可稽。茲因抗告人已於110
    年6月24日出具書面同意檢察官就附表編號1、2、5、7至15
    、17至26所示不得易科罰金之罪，與附表編號3、6、16所示
    得易科罰金之罪，聲請定應執行刑，並同意放棄聲請易科罰
    金之利益，此有臺灣臺中地方檢察署「刑法第50條第1項但
    書案件是否請求定應執行刑調查表」1份在卷可憑（該調查
    表署押日期110年8月15日應係誤載，業經本院依職權向臺中
    地檢署查復在卷，見本院卷第117頁）。而抗告人所犯如附
    表編號1、編號5、編號7至編號8、編號10至編號13、編號17
    、編號19至編號23、編號25至編號26所示之罪，經法院分別
    定其應執行刑有期徒刑2年6月、1年10月、2年8月、2年8月
    、1年10月、3年2月、1年6月、2年、3年4月、3年、1年10月
    、3年、2年2月、2年10月、4年6月、1年5月，以上合計有期
    徒刑40年3月，再加計附表編號2、編號3、編號6、編號9、
    編號14至編號16、編號18、編號24所示各罪之宣告刑，合計
    為有期徒刑48年10月。原審法院審核卷證結果，認檢察官之
    聲請，核屬正當，而依刑事訴訟法第477條第1項，刑法第50
    條第2項、第53條、第51條第5款規定，裁定定其應執行刑為
    有期徒刑28年，係在各刑中之最長期有期徒刑2年3月以上，
    各宣告刑合併之刑期有期徒刑101年6月以下，合於刑法第51
    條第5款規定所定之外部性界限，復無違反不利益變更禁止
    原則，固非無見。
　㈢然抗告人所犯如附表編號1至3、編號5至26所示各罪，除附表
    編號6所示幫助詐欺與附表編號16所示非法撥剝奪他人行動
    自由等2罪外，其餘各罪均為侵害他人財產法益之加重詐欺
    ，各罪之犯罪態樣雷同，且犯罪時間均密接，其責任非難重
    複之程度甚高，依刑罰邊際效益隨刑期遞減而行為人所生痛
    苦隨刑期而遞增，參照前揭說明，理應酌定較低之應執行刑
    。原審定其應執行刑28年，已接近刑法第51條第5款有關各
    刑合併之刑期，不得逾30年之上限，雖未違反外部或內部界
    線，但已使抗告人單純侵害財產法益的多數案件合併之刑期
    ，與其他嚴重侵害他人生命、身體，或更嚴重損害社會金融
    秩序的重大經濟犯罪者之刑期，幾無差別之不合理結果，且
    造成責任非難效果重複滿足、邊際效應遞減之不當效果，而
    有違責任原則。
　㈣本院權衡審酌行為人之責任與整體刑法目的及相關刑事政策
    ，依期待可能性及罪責相當原則，並參諸刑法第51條第5款
    係採限制加重原則，而非累加原則之意旨，認原審所定執行
    刑有期徒刑28年尚嫌過重，其裁量權之行使，有使責罰未能
    相當之情形，難謂妥適。故本件抗告為有理由，自應由本院
    予以撤銷。又原審法院既已就附表編號1至3、編號5至26所
    示之刑之執行刑為實體審酌，本院自為裁定並未損及抗告人
    之審級利益，而得依刑事訴訟法第413條後段規定自為裁定
    。爰審酌附表編號1至3、編號5至26所示各犯行間，除附表
    編號6所示幫助詐欺與附表編號16所示非法剝奪他人行動自
    由等2罪外，均為罪質相同之加重詐欺取財罪，犯罪類型特
    性、行為態樣、手段，且各罪之犯罪時間密接，責任非難重
    複程度較高，及其所犯各罪之侵害法益之種類、數罪所反應
    受刑人之人格特性與傾向、所犯數罪為整體非難評價，及為
    避免責任非難過度評價及行為人預防需求，暨定應執行刑之
    限制加重原則，兼顧刑罰衡平之要求及矯正受刑人之目的等
    情，為整體非難評價，就附表編號1至3、編號5至26所示各
    罪所處之刑，定應執行刑如主文第2 項所示，以免失之過苛
    。
　㈤末按，刑法詐欺取財罪之著手起算時點，依一般社會通念，
    咸認行為人以詐欺取財之目的，向被害人施用詐術，傳遞與
    事實不符之資訊，使被害人陷於錯誤，致財產有被侵害之危
    險時，即屬詐欺取財罪構成要件行為之著手，並非以取得財
    物之先後順序為認定依據（最高法院109年度台上字第3945
    號判決意旨參照）。是本件聲請書附表編號2、編號6至編號
    7、編號10、編號13至編號15、編號19、編號23、編號26所
    載各罪之犯罪日期，均以提領時間為準，而為記載，尚有未
    合，爰補充並更正如本裁定附表所示。另附表編號17，其中
    判處有期徒刑1年2月部分罪數應為15罪，原裁定附表卻誤載
    為5罪，以及附表編號5所示之罪之判決確定日期為108年6月
    10日，原裁定卻誤載為108年5月15日，亦均更正如本裁定附
    表所示。
據上論斷，應依刑事訴訟法第413條，刑法第50條第2 項、第53
條、第51條第5 款，裁定如主文。
中　　華　　民　　國　　110 　年　　11　　月　　9 　　日
            刑事第一庭　審判長法　官　江  德  千
                              法  官　簡  源  希
                              法  官　高  增  泓
以上正本證明與原本無異。
如不服本裁定，應於收受送達後5日內向本院提出再抗告書狀 (
須附繕本)。因疫情而遲誤不變期間，得向法院聲請回復原狀。

                              書記官　黃  美  珍
　　　　　　　　　　　　　　　
中　　華　　民　　國　　110 　年　　11　　月　　9 　　日
附表：
 編          號          1         2         3  罪          名      加重詐欺等      加重詐欺    幫助普通詐欺  宣    告    刑  有期徒刑1年4月（共3罪） 有期徒刑8月 有期徒刑1年4月 有期徒刑2月  犯  罪  日  期  106年8月10日至106年8月22日 106年1月13日至106年1月17日 106年7月23日  偵查(自訴)機關  年  度  案  號  臺灣臺中地方檢察署106年度偵字第25074號等 臺灣士林地方檢察署106年度偵字第10180號 臺灣臺中地方檢察署107年度偵緝字第641號 最  後事實審 法    院 臺灣臺中地方法院 臺灣士林地方法院 臺灣臺中地方法院  案    號 106年度訴字第2535號 106年度易字第595號 107年度易字第1526號  判決日期 106年12月27日 107年3月2日 107年12月11日 確  定判  決 法    院 臺灣臺中地方法院 臺灣士林地方法院 臺灣臺中地方法院  案    號 106年度訴字第2535號 106年度易字第595號 107年度易字第1526號  判    決 確定日期 107年2月6日 107年4月9日 108年1月7日 是否為得易科罰金、易服社會勞動之案件  均否 均否 均是 備            註  臺灣臺中地方檢察署109年度執字第16900號（定應執行有期徒刑2年6月） 臺灣士林地方檢察署107年度執字第2204號 臺灣臺中地方檢察署108年度執字第2048號 


 編          號          4         5         6  罪          名       加重詐欺      加重詐欺    幫助加重詐欺  宣    告    刑  （略） 有期徒刑1年2月 有期徒刑1年6月 有期徒刑1年3月 有期徒刑1年4月 有期徒刑6月  犯  罪  日  期  107年3月12日至107年3月16日 106年8月1日至106年8月9日 106年8月30日至106年8月31日  偵查(自訴)機關  年  度  案  號  臺灣臺中地方檢察署107年度偵字第12413號等 臺灣臺中地方檢察署107年度少連偵字第200號等 臺灣臺中地方檢察署107年度偵字第33677號等 最  後事實審 法    院 臺灣臺中地方法院 臺灣臺中地方法院 臺灣臺中地方法院  案    號 107年度訴字第1595、1992號 107年度訴字第2192號 108年度訴字第330號  判決日期 107年12月14日 108年5月15日 108年4月24日 確  定判  決 法    院 臺灣臺中地方法院 臺灣臺中地方法院 臺灣臺中地方法院  案    號 107年度訴字第1595、1992號 107年度訴字第2192號 108年度訴字第330號  判    決 確定日期 108年1月14日 108年6月17日 （原裁定誤載為108年5月15日） 108年6月10日 是否為得易科罰金、易服社會勞動之案件  均否 均否 不得易科罰金、得易服社會勞動 備            註  臺灣臺中地方檢察署108年度執字第5141號（定應執行有期徒刑1年6月） 臺灣臺中地方檢察署108年度執字第9549號（定應執行有期徒刑1年10月） 臺灣臺中地方檢察署108年度執字第9611號 

 編          號          7         8         9  罪          名       加重詐欺      加重詐欺      加重詐欺  宣    告    刑  有期徒刑1年8月 有期徒刑1年4月（共3罪） 有期徒刑1年10月 有期徒刑1年3月（共2罪） 有期徒刑1年9月 有期徒刑1年2月 有期徒刑1年6月 有期徒刑1年6月  犯  罪  日  期  106年7月31日至106年8月7日 106年11月14日至106年12月6日 106年12月19日  偵查(自訴)機關  年  度  案  號  臺灣臺中地方檢察署107年度少連偵字第404號等 臺灣臺中地方檢察署107年度偵字第8858、22790號 臺灣臺中地方檢察署107年度偵字第8673、20440號 最  後事實審 法    院 臺灣臺中地方法院 臺灣臺中地方法院 臺灣臺中地方法院  案    號 108年度訴字第144號 108年度訴字第523號 107年度訴字第3314號  判決日期 108年4月24日 108年5月16日 108年6月26日 確  定判  決 法    院 臺灣臺中地方法院 臺灣臺中地方法院 臺灣臺中地方法院  案    號 108年度訴字第144號 108年度訴字第523號 107年度訴字第3314號  判    決 確定日期 108年6月3日 108年6月10日 108年7月25日 是否為得易科罰金、易服社會勞動之案件  均否 均否 均否 備            註  臺灣臺中地方檢察署108年度執字第9612號（定應執行有期徒刑2年8月） 臺灣臺中地方檢察署108年度執字第10667號（定應執行有期徒刑2年8月） 臺灣臺中地方檢察署108年度執字第11340號 


 編          號         10        11        12  罪          名       加重詐欺      加重詐欺      加重詐欺  宣    告    刑  有期徒刑1年2月（共6罪） 有期徒刑1年1月 （共3罪） 有期徒刑1年2月 （共2罪） 有期徒刑1年4月 （共5罪） 有期徒刑1年6月 （共3罪） 有期徒刑1年1月 （共4罪） 有期徒刑1年2月 有期徒刑1年3月  犯  罪  日  期  106年8月7日至106年8月9日 106年7月26日至106年8月7日 106年11月17日  偵查(自訴)機關  年  度  案  號  臺灣南投地方檢察署108年度偵字第733號等 臺灣臺中地方檢察署107年度少連偵字第330號 臺灣臺中地方檢察署107年度偵字第17166號等 最  後事實審 法    院 臺灣南投地方法院 臺灣臺中地方法院 臺灣高等法院臺中分院  案    號 108年度審訴字第149號 108年度訴字第793號 108年度金上訴字第 1696、1700號  判決日期 108年7月4日 108年8月15日 108年11月13日 確  定判  決 法    院 臺灣南投地方法院 臺灣臺中地方法院 臺灣高等法院臺中分院  案    號 108年度審訴字第149號 108年度訴字第793號 108年度金上訴字第 1696、1700號  判    決 確定日期 108年8月2日 108年9月16日 108年12月23日 是否為得易科罰金、易服社會勞動之案件  均否 均否 均否 備            註  臺灣南投地方檢察署108年度執字第1932號（定應執行有期徒刑1年10月） 臺灣臺中地方檢察署108年度執字第14240號（定應執行有期徒刑3年2月） 臺灣臺中地方檢察署109年度執字第1203號（定應執行有期徒刑1年6月） 


 編          號         13        14        15  罪          名       加重詐欺      加重詐欺      加重詐欺  宣    告    刑  有期徒刑1年2月 （共5罪） 有期徒刑1年4月 有期徒刑1年  犯  罪  日  期  106年11月17日至106年11月20日 106年11月28日至106年11月30日 106年11月23日至106年11月24日  偵查(自訴)機關  年  度  案  號  臺灣臺中地方檢察署108年度偵字第7241號 臺灣臺中地方檢察署107年度少連偵字第123號 臺灣嘉義地方檢察署107年度偵字第2768號等 最  後事實審 法    院 臺灣臺中地方法院 臺灣臺中地方法院 臺灣嘉義地方法院  案    號 108年度訴字第1775號 108年度金訴字第92號 107年度訴字第709號  判決日期 108年11月27日 108年12月18日 109年2月12日 確  定判  決 法    院 臺灣臺中地方法院 臺灣臺中地方法院 臺灣嘉義地方法院  案    號 108年度訴字第1775號 108年度金訴字第92號 107年度訴字第709號  判    決 確定日期 109年2月24日 109年2月25日 109年3月16日 是否為得易科罰金、易服社會勞動之案件  均否 均否 均否 備            註  臺灣臺中地方檢察署109年度執字第3896號（定應執行有期徒刑2年） 臺灣臺中地方檢察署109年度執字第4030號 臺灣嘉義地方檢察署109年度執字第1051號 


 編          號         16        17        18  罪          名  非法剝奪他人行動自由      加重詐欺      加重詐欺  宣    告    刑  有期徒刑4月 有期徒刑1年4月 有期徒刑1年2月（共15罪，原裁定誤載為5罪） 有期徒刑1年3月  犯  罪  日  期  106年10月中旬某日 106年11月30日至106年12月3日 106年11月22日  偵查(自訴)機關  年  度  案  號  臺灣臺中地方檢察署107年度偵字第17694號等 臺灣彰化地方檢察署107年度偵字第12278號等 臺灣臺東地方檢察署108年度偵字第2573號 最  後事實審 法    院 臺灣臺中地方法院 臺灣彰化地方法院 臺灣臺中地方法院  案    號 108年度簡字第1492號 108年度訴字第411號 109年度金訴字第122號  判決日期 109年1月8日 109年2月26日 109年5月25日 確  定判  決 法    院 臺灣臺中地方法院 臺灣彰化地方法院 臺灣臺中地方法院  案    號 108年度簡字第1492號 108年度訴字第411號 109年度金訴字第122號  判    決 確定日期 109年2月25日 109年4月8日 109年6月30日 是否為得易科罰金、易服社會勞動之案件  均是 均否 均否 備            註  臺灣臺中地方檢察署109年度執字第4756號 臺灣彰化地方檢察署109年度執字第1853號（定應執行刑有期徒刑3年4月） 臺灣臺中地方檢察署109年度執字第9930號 


 編          號         19        20        21  罪          名       加重詐欺      加重詐欺      加重詐欺  宣    告    刑  有期徒刑1年2月 （共16罪） 有期徒刑1年3月 （共2罪） 有期徒刑1年4月 （共4罪） 有期徒刑1年1月 （共3罪） 有期徒刑1年1月 有期徒刑1年2月 （共2罪） 有期徒刑1年3月  犯  罪  日  期  106年11月11日至106年12月12日 106年12月26日 106年12月7日至106年12月16日  偵查(自訴)機關  年  度  案  號  臺灣臺中地方檢察署107年度偵字第27408號等 臺灣臺中地方檢察署107年度偵字第18886號 臺灣臺中地方檢察署107年度偵字第29261號 最  後事實審 法    院 臺灣臺中地方法院 臺灣臺中地方法院 臺灣臺中地方法院  案    號 108年度訴字第1734號 108年度訴字第854號 108年度金訴字第75號  判決日期 108年12月26日 109年7月31日 109年7月14日 確  定判  決 法    院 臺灣臺中地方法院 臺灣臺中地方法院 臺灣臺中地方法院  案    號 108年度訴字第1734號 108年度訴字第854號 108年度金訴字第75號  判    決 確定日期 109年6月29日 109年9月8日 109年8月18日 是否為得易科罰金、易服社會勞動之案件  均否 均否 均否 備            註  臺灣臺中地方檢察署109年度執字第11528號（定應執行有期徒刑3年） 臺灣臺中地方檢察署109年度執字第13961號（定應執行有期徒刑1年10月） 臺灣臺中地方檢察署109年度執字第15531號（定應執行有期徒刑3年） 


 編          號         22        23        24  罪          名       加重詐欺      加重詐欺      加重詐欺  宣    告    刑  有期徒刑1年2月 （共11罪） 有期徒刑1年3月 （共2罪） 有期徒刑1年 （共12罪） 有期徒刑1年1月 有期徒刑1年2月 （共5罪） 有期徒刑1年4月 有期徒刑1年2月  犯  罪  日  期  106年11月17日至106年12月14日 106年11月10日至106年12月1日 106年11月26日  偵查(自訴)機關  年  度  案  號  臺灣彰化地方檢察署107年度偵字第3378號等 臺灣臺中地方檢察署109年度少連偵字第171號等 臺灣臺中地方檢察署109年度偵字第508號等 最  後事實審 法    院 臺灣彰化地方法院 臺灣臺中地方法院 臺灣高等法院臺中分院  案    號 108年度訴字第879號109年度訴字第468號 109年度金訴字第189號 109年度金上訴字第2577號  判決日期 109年7月8日 109年9月9日 110年1月13日 確  定判  決 法    院 臺灣彰化地方法院 臺灣臺中地方法院 臺灣高等法院臺中分院  案    號 108年度訴字第879號109年度訴字第468號 109年度金訴字第189號 109年度金上訴字第2577號  判    決 確定日期 109年8月25日 109年10月20日 110年2月17日 是否為得易科罰金、易服社會勞動之案件  均否 均否 均否 備            註  臺灣彰化地方檢察署109年度執字第5691號（定應執行有期徒刑2年2月） 臺灣臺中地方檢察署110年度執字第896號（定應執行有期徒刑2年10月） 臺灣臺中地方檢察署110年度執字第3481號 


 編          號         25        26 （以下空白）  罪          名       加重詐欺      加重詐欺   宣    告    刑  有期徒刑1年4月 有期徒刑1年3月 （共2罪） 有期徒刑1年5月 （共8罪） 有期徒刑1年6月 有期徒刑1年7月 有期徒刑1年9月 有期徒刑1年10月 有期徒刑2年3月 有期徒刑1年1月 （共5罪）   犯  罪  日  期  106年11月13日至106年11月16日 106年12月14日至106年12月15日   偵查(自訴)機關  年  度  案  號  臺灣彰化地方檢察署107年度少連偵字第81號 臺灣臺中地方檢察署109年度偵字第887號  最  後事實審 法    院 臺灣高等法院臺中分院 臺灣臺中地方法院   案    號 110年度金上訴字第62號 109年度金訴字第75號   判決日期 110年3月16日 110年3月26日  確  定判  決 法    院 臺灣高等法院臺中分院 臺灣臺中地方法院   案    號 110年度金上訴字第62號 109年度金訴字第75號   判    決 確定日期 110年4月20日 110年4月27日  是否為得易科罰金、易服社會勞動之案件  均否 均否  備            註  臺灣彰化地方檢察署110年度執字第1855號（定應執行有期徒刑4年6月） 臺灣臺中地方檢察署110年度執字第6242號（定應執行有期徒刑1年5月）